臺灣新北地方法院民事裁定
111年度補字第855號
原      告  凱基商業銀行股份有限公司


法定代理人  魏寶生  




上列原告與被告楊湟濱等間請求撤銷遺產分割協議等事件，本院
裁定如下：           
    主  文
原告應於本裁定送達後七日內，具狀補正被告之姓名及住居所，
並檢附全體被告之戶籍謄本（記事欄勿省略），及提出更正本件
被告姓名之起訴狀後，按被告人數提出繕本到院，並補繳裁判費
新臺幣壹仟陸佰陸拾元，逾期未補正，即駁回原告之訴。
    理  由
一、按當事人書狀，應記載當事人姓名及住所或居所；起訴，應
    以訴狀表明當事人及法定代理人，提出於法院為之，民事訴
    訟法第116條第1項第1款前段、第244條第1項第1款分別定有
    明文。次按訴訟標的之價額，由法院核定；核定訴訟標的之
    價額，以起訴時之交易價額為準；無交易價額者，以原告就
    訴訟標的所有之利益為準，民事訴訟法第77條之1第1項、第
    2項分別定有明文。又按債權人行使撤銷權之目的，在使其
    債權獲得清償，故應以債權人因撤銷權之行使所受利益為準
    ，原則上以債權人主張之債權額，計算其訴訟標的價額；但
    被撤銷法律行為標的之價額低於債權人主張之債權額時，則
    以該被撤銷法律行為標的之價額計算（最高法院97年度第1
    次民事庭會議決議意旨參照）。再按原告之訴，有民事訴訟
    法第249條第1項所列各款情形之一者，依其情形可以補正，
    經審判長定期間命其補正而不補正者，法院應以裁定駁回之
    ，民事訴訟法第249條第1項亦有明文。
二、經查，原告提起本件訴訟，起訴狀上僅記載被告為楊湟濱、
    「楊○○」，而未記載全體被告之姓名及住居所，起訴程式尚
    有不備。又原告起訴未據繳納裁判費，本件原告訴之聲明第
    1項為請求撤銷被告間就被繼承人楊高月英所遺如附表一、
    二所示之不動產（下稱系爭遺產）所為遺產分割協議之債權
    行為，及於民國107年7月26日所為分割繼承登記之物權行為
    ；訴之聲明第2項為請求被告「楊○○」應將系爭遺產於107年
    7月26日之分割繼承登記塗銷，並回復登記為被告公同共有
    。原告上開請求之訴訟標的雖異，惟自經濟上觀之，其訴訟
    目的一致，均係為使系爭遺產回復至未分割前之狀態，不超
    出終局標的範圍，故本件訴訟標的價額應以原告因行使撤銷
    權所受之利益為準。再原告主張其於本件111年5月12日起訴
    時對債務人即被告楊煌濱之本金、利息及違約金等債權額共
    計為新臺幣（下同）157,414元，有本院公務電話紀錄表在
    卷可佐；而原告未陳報系爭遺產之交易價額資料，經本院依
    職權查詢與附表二所示房屋及其坐落附表一編號1所示土地
    （下稱系爭房地）地點、屋齡相近之不動產，於起訴時相近
    時點之每平方公尺交易單價約為81,000元，附表一編號2所
    示土地於111年度之土地公告現值則為每平方公尺81,600元
    ，有內政部不動產交易實價查詢資料及土地公告現值查詢資
    料附卷可稽，而系爭房地之建物面積合計為73平方公尺（計
    算式：層次面積69平方公尺＋陽臺面積4公尺＝73平方公尺）
    ，則以上開單價計算，系爭房地於起訴時之交易價額為5,91
    3,000元（計算式：73平方公尺×81,000元＝5,913,000元），
    再加計附表一編號2所示土地於起訴時之交易價額5,079,600
    元（計算式：498平方公尺×81,600元×1/8＝5,079,600元），
    是本件被撤銷法律行為標的之價額共計10,992,600元（計算
    式：5,913,000元＋5,079,600元＝10,992,600元），顯未低於
    原告主張其對被告楊煌濱之上開債權額，揆諸前開說明，本
    件訴訟標的價額應核定為157,414元，應徵收第一審裁判費1
    ,660元。茲依民事訴訟法第249條第1項但書之規定，限原告
    於收受本裁定送達後7日內，具狀補正如主文所示之事項，
    逾期未補正，即駁回原告之訴，特此裁定。
三、依民事訴訟法第249條第1項但書規定，裁定如主文。
中　　華　　民　　國　　111 　年　　6 　　月　　20　　日
                  民事第七庭    法　官　李宇銘
以上正本係照原本作成。
如不服本裁定關於核定訴訟標的價額部分，應於送達後10日內向
本院提出抗告狀，並繳納抗告費新臺幣1,000元；其餘關於命補
繳裁判費部分，不得抗告。
中　　華　　民　　國　　111 　年　　6 　　月　　21　　日
　　　　　　　　　　　　        書記官  李律廷 

附表一：
編 號              土地坐落     地 目 面    積 權        利 範        圍 備      註  縣  市 鄉鎮市區   段 小  段 地  號  平方公尺   1 新北市 三重區 碧華  628  84 1/4  2 新北市 三重區 碧華  635  498 1/8  

　　　
　

附表二
編 號 建號 建物坐落地號 建物門牌 主要建築材料及房屋層數 建物面積 （平方公尺） 附屬建物 （平方公尺） 權利範圍 1 288 新北市○○區○○段000地號 新北市○○區○○街000巷00號 鋼筋混凝土造、4層 層次面積：69 陽臺面積：4  全部